【裁判字號】    96,訴,4096
【裁判日期】    971110
【裁判案由】    清償借款
【裁判全文】
臺灣臺北地方法院民事判決              96年度訴字第4096號
原      告    臺灣新光商業銀行股份有限公司
                        7、2.
法定代理人    丁○○
訴訟代理人    戊○○
              丙○○
              己○○
被      告    飛霖通運倉儲股份有限公司
兼法定代理人  乙○○
被      告    甲○○
上列當事人間清償借款事件，本院於民國97年10月22日言詞辯論
終結，判決如下：
    主  文
被告應連帶給付原告新台幣貳佰陸拾參萬參仟肆佰參拾參元，及
自民國九十六年三月二日起至清償日止，按週年利率百分之十一
計算之利息，暨自民國九十六年三月二日起至清償日止，按上開
利率百分之二十計算之違約金。
訴訟費用由被告連帶負擔。
本判決於原告以新台幣捌拾柒萬捌仟元供擔保後，得假執行。
    事實及理由
一、本件被告飛霖通運倉儲股份有限公司（下稱飛霖公司）及乙
    ○○，未於言詞辯論期日到場，核無民事訴訟法第386條各
    款所列情形，爰依原告之聲請，由其一造辯論而為判決。
二、按當事人得以合意定第一審管轄法院。但以關於由一定法律
    關係而生之訴訟為限。前項合意，應以文書證之，民事訴訟
    法第24條定有明文。查本件原告與被告飛霖公司、乙○○及
    甲○○分別於總約定事項第26條及連帶保證契約第21條（見
    卷一第15頁、第20頁及第22頁），合意以本院為第一審管轄
    法院，是本院自有本件第一審管轄權，合先敘明。
三、原告主張：
（一）原告原名為誠泰商業銀行，於民國94年12月31日依行政院
      金融監督管理委員會94年11月7日金管銀（六）字第
      0940028893號函核准與台灣新光商業銀行合併，以誠泰商
      業銀行為存續銀行，並更名為台灣新光商業銀行股份有限
      公司即本件原告。被告飛霖公司於94年9月20日邀被告乙
      ○○及甲○○為連帶保證人，向原告借款新台幣（下同）
      3,000,000元，約定按固定利率週年利率百分之十一按月
      計付利息，借款期限自94年9月20日起至95年9月20日止，
      自借款日起以一個月為一期按月繳付利息，並於到期日一
      次清償本金。若被告有任一期未依約分期清償，即喪失期
      限利益，借款視為全部到期，除應依約給付遲延利息外，
      應自遲延之日起，逾期在六個月以內者，按約定利率百分
      之十，超逾六個月部分，按約定利率百分之二十計付違約
      金。
（二）被告飛霖公司僅繳納至95年7月19 日之利息，之後即未依
      約繳納，原告於96年3月1日對被告飛霖公司行使存款抵銷
      權，抵銷588,165元，其中沖銷違約金18,173元、利息
      203,425元及本金366,567元，被告飛霖公司尚積欠原告
      2,633,433元，及自96年3月2日起至清償日止，按週年利
      率百分之十一計算之利息，暨自96年3月2日起至清償日止
      ，按週年利率百分之二十計算之違約金。被告飛霖公司，
      及被告乙○○、甲○○應分別依上開借款契約及連帶保證
      契約，連帶清償上開借款。
（三）本件原告並未申請信用保證基金（下稱信保基金）保證，
      亦未承諾被告甲○○系爭借款將使用信保基金。原告借貸
      系爭借款之前，已經確實徵信照會，原告從未以不實之徵
      信或授信報表，使被告甲○○陷於錯誤而擔任本件保證人
      ，自無被告甲○○所稱訛詐之問題。再者，系爭借款為原
      告對企業所為之放款，並非自用住宅放款或消費性放款，
      自無銀行法第12條之1規定之適用。又包括系爭借款在內
      之一般銀行借款實務運作，均由主債務人邀同保證人再經
      由借款銀行同意，保證人既同意保證在先，銀行自無再以
      對債務人債信之審查內容，作為向保證人請求同意保證之
      要約之必要。況且，被告甲○○之所以擔任連帶保證人，
      實因其與被告飛霖公司有密切之資金往來等情。
（四）爰聲明求為：1、如主文第一項所示；2、願供擔保，請准
      宣告假執行。
四、被告甲○○則以：
（一）原告並未交付借款3,000,000元予被告飛霖公司，自無所
      謂欠款；被告飛霖公司縱積欠原告借款，所欠款項亦僅有
      1,195,500元，原告復有信保基金足額保障，被告甲○○
      毋庸負保證責任。再被告甲○○並非被告飛霖公司之董監
      事，自不得擔任系爭借款之保證人，縱需負保證責任，亦
      僅需負五分之一。又上開保證契約係屬定型化契約且顯失
      公平，自屬無效。此外，被告飛霖公司於三年前已經破產
      ，原告偽造徵信暨授信報核表，並提示假支票甚至偽造票
      據，表示被告飛霖公司具有發展潛力，使被告甲○○誤認
      而擔任保證人，又因原告上開行為致信保基金不願負擔本
      件保證責任。原告怠於業務上應盡之注意及違背法令禁止
      規定，掏空被告飛霖公司，違反銀行法第12條之1、第45
      條之1、第45條之2規定，自應依消費者保護法第7條、公
      平交易法第24條及民法第184條、第185條規定負損害賠償
      責任。
（二）關於本件應適用之法律關係如下：
   1、本件保證關係及消費關係均有效：
      原告應依民法第218條之1、第350條、第264條規定，讓與
      其信保基金及應受票據對於第三人之請求權，並依消費者
      保護法第7條、公平交易法第24條、民法第185條規定，賠
      償被告甲○○1億0720元之後，依強制執行法第122條、銀
      行法第12條第3、4款規定，為每月之分配額（上海商業銀
      行5元、慶豐商業銀行5元、寶華商業銀行15元、原告銀行
      15元、台灣中小企業銀行10元）。
   2、本件保證關係及消費關係均無效：
      原告銀行應依民法第218條之1、第350條、第264條規定，
      讓與其信保基金及應受票據（上海商業銀行200萬元、慶
      豐商業銀行280萬元、寶華商業銀行800萬元、原告銀行
      600 萬元、台灣中小企業銀行300萬元）之權利。
   3、本件保證關係有效及消費關係無效：
      原告應依民法第218條之1、第350條、第264條規定，讓與
      其信保基金及應收票據（上海商業銀行200萬元、慶豐商
      業銀行280萬元、寶華商業銀行800萬元、原告銀行600 萬
      元、台灣中小企業銀行300萬元）對於第三人之請求權，
      始依強制執行法第122條、銀行法第12條第3、4款規定，
      為該每月（上海商業銀行5元、慶豐商業銀行5元、寶華商
      業銀行15元、原告銀行15元、台灣中小企業銀行10元）。
   4、保證關係無效及消費關係有效：
      原告應依消費者保護法第7條、公平交易法第24條、民法
      第185條規定，賠償被告甲○○1億0720元。
    被告飛霖公司及乙○○既未到場陳述，亦未提出書狀以供本
    院審酌。
五、原告主張被告飛霖公司於94年9月20日邀被告乙○○為連帶
    保證人，向原告借款3,000,000元，約定按固定利率週年利
    率百分之十一按月計付利息，借款期限自94年9月20日起至
    95 年9月20日止，自借款日起以一個月為一期按月繳付利息
    ，並於到期日一次清償本金。若被告有任一期未依約分期清
    償，即喪失期限利益，借款視為全部到期，除應依約給付遲
    延利息外，應自遲延之日起，逾期在六個月以內者，按約定
    利率百分之十，超逾六個月部分者，按約定利率百分之二十
    計付違約金。被告飛霖公司僅繳納至95年7月19日之利息，
    之後即未依約繳納，原告於96年3月1日對被告飛霖公司行使
    存款抵銷權，抵銷588,165元，其中沖銷違約金18,173元、
    利息203,425元及本金366,567元，被告飛霖公司尚積欠原告
    本金2,633,433元，及自96年3月2日起至清償日止，按週年
    利率百分之十一計算之利息，暨自96年3月1日起至清償日止
    ，按週年利率百分之二十計算之違約金之事實，被告飛霖公
    司及乙○○已於相當時期受合法通知，而於言詞辯論期日不
    到場，亦未提出準備書狀為爭執，視同已自認上開事實（民
    事訴訟法第280條第3項及第1項規定參照）。原告主張被告
    飛霖公司及乙○○應對上開未償借款負連帶清償責任，自屬
    可取。至原告主張被告甲○○應就被告飛霖公司上開借款負
    連帶清償責任，則為被告甲○○所否認，並以上開情詞置辯
    。經查：
（一）原告與被告飛霖公司於94年9月19日簽立授信約定書，有
      被告甲○○不爭執形式真正之授信約定書為證（見本院卷
      第11頁至第16頁），依上開授信約定書首頁記載之核准號
      碼為「00-00000-0000」，而原告於94年9月20日已撥款
      3,000,000年匯入被告飛霖公司帳戶，亦有核准號碼「
      00-0000-0000」動用/繳款記錄查詢單在卷可稽（見卷一
      第301頁），堪認原告已依上開借款契約交付借款
      3,000,000元與被告飛霖公司。嗣被告飛霖公司僅繳納至
      95年7月19日之利息，且系爭借款亦於95年9月20日到期，
      經原告以被告飛霖公司帳戶存款588,165元，並依上開授
      信約定書之授信總約定事項第15 條約定以違約金、利息
      （包括遲延利息）及本金之順序抵充後（見卷一第14頁）
      ，共抵充自95年7月20日起至96年3 月1日之利息計
      203,425元，95年8月21日起至96年2月21 日止之違約金
      16,726元，及96年2月22日起至96年3月1日止之違約金
      1,447元後，餘366,567元抵充本金後，尚積欠本金
      2,633,433元，及自96年3月2日起至清償日止，按週年利
      率百分之十一計算之利息，暨自96年3月2日起至清償日止
      ，按週年利率百分之二十計算之違約金，有動用/繳款記
      錄查詢單及債權計算表為證（見卷一第25頁及第303 頁）
      。次查，被告甲○○於94年9月19日出具連帶保證書，承
      諾就被告飛霖公司對原告現在及將來連續發生之票據、借
      款、透支、貼現、墊款、承兌、保證、開發信用狀、出口
      押匯、信用卡消費款、手續費等債務及其他相關債務，並
      包括其利息、遲延利息、違約金、原告墊付抵押物之保險
      費、實行抵押權之費用及債務不履行而發生之損害賠償及
      其他有關費用，以3,000,000元為限額，願依民法第272條
      規定與債務人負連帶清償責任，有被告甲○○自認形式真
      正之連帶保證書附卷可查（見卷一第21頁至第22頁及第
      299頁背），則被告甲○○自應依其出具之連帶保證書，
      就被告飛霖公司上開欠款負連帶清償責任。
（二）被告甲○○雖抗辯被告飛霖公司上開借款有信保基金擔保
      ，且其是以信保基金存在作為其擔任保證人之要件，自毋
      庸負連帶保證責任，且被告飛霖公司僅積欠原告
      1,195,500元云云，均為原告所否認，應由被告甲○○就
      其抗辯之事實負舉證責任。查被告所分別出具之上開授信
      約定書、連帶保證書，及被告擔任發票人之本票（見本院
      卷一第24頁）、被告飛霖公司提出之小型企業融資申請書
      及原告銀行內部之授信申請暨批覆書（見卷三第304頁至
      第306頁），均未記載系爭借款附有信保基金，更未記載
      以使用信保基金作為被告甲○○擔任保證人之要件，自不
      能認定系爭借款使用信保基金且被告甲○○以使用信保基
      金作為擔任連帶保證人之要件。至被告甲○○所提出之手
      寫明細（見卷一第264頁），其上固記載系爭借款使有信
      保基金保證等語，但該手寫文件之來源及記載人暨其依據
      ，被告甲○○均不能證明，自不能以該手寫明細認定系爭
      借款有信保基金保證；被告甲○○復云原告人員有向其保
      證系爭借款將使用信保基金，惟為原告所否認，被告甲○
      ○既不證明，即無可取。再者，被告甲○○就其抗辯被告
      飛霖公司對原告積欠之借款僅餘1,195,500元，應由被告
      甲○○就其抗辯之清償事實負舉證責任（最高法院28年上
      字第1920號判例參照），然被告甲○○對此不能證明，仍
      無可取。被告甲○○另抗辯上開連帶保證契約係屬定型化
      契約且顯失公平，自屬無效。按民法第247條之1固規定：
      「依照當事人一方預定用於同類契約之條款而訂定之契約
      ，為左列各款之約定，按其情形顯失公平者，該部分約定
      無效：…」，此是為避免居於經濟弱勢之一方無締約之可
      能，而忍受不締約之不利益，是縱他方接受該條款而締約
      ，亦應認違反衡平原則而無效，俾符平等互惠原則。茲保
      證人既係擔保他人間之債務清償責任，並非經濟之弱者，
      且未自保證契約獲取任何利益，如保證人不願負擔保證責
      任，或認保證契約有違民法保護保證人之任意規定，自可
      不訂定保證契約，並不因其未為保證人而生不利益，或經
      濟生活受制於銀行不得不為保證之情形。本件被告甲○○
      既出具上開保證書，承諾就被告飛霖公司對原告之借款負
      擔連帶保證責任，自應於被告飛霖公司未依約清償時，即
      應負保證責任，此本為保證契約之本質，實難謂有顯失公
      平之處。至被告甲○○抗辯其非被告飛霖公司之董監事，
      且縱其應負保證責任，其責任亦僅有五分之一部分，惟被
      告甲○○已出具上開保證書同意擔任保證人，則無論被告
      甲○○是否為被告飛霖公司之董監事，均應依約就系爭借
      款負連帶清償責任，被告甲○○所稱僅需負五分之一責任
      ，並無依據。被告甲○○此部分抗辯，不能憑取。
（三）被告甲○○復抗辯被告飛霖公司於三年前即已破產，但原
      告偽造徵信暨授信報核表，並收受被告飛霖公司提供之假
      支票及偽造票據，甚至表示被告飛霖公司具有發展潛力，
      使被告甲○○誤認被告飛霖公司具發展潛力而擔任保證人
      ，原告復訛詐信保基金致其不願負擔本件保證責任。另原
      告未收受被告飛霖公司營業交易所發生之應受票據，反惡
      意收受不能兌現之支票，原告怠於業務上應盡之注意及違
      背法令所禁止之掏空被告飛霖公司行為，違反銀行法第12
      條之1、第45條之1、第45條之2規定乙節，均為原告所否
      認，應由被告甲○○就其抗辯之上開事實負舉證責任。查
      ：
   1、被告飛霖公司於94年9月16日以營運周轉（公司周轉金）
      為由向原告銀行申請借款，原告銀行考量：1、其負責人
      從事相關行業經驗已有十八年，負責人經驗豐富且信用正
      常；2、該貸款資金是營運週轉（公司週轉金）；3、被告
      飛霖公司主要往來銀行華南商業銀行，其存款最終餘額積
      數均能保持六位，具有償債能力等情，再觀之被告飛霖公
      司至93年12月31日之資產負債表，及93年1月1日起至93年
      12 月31日止之損益表，被告飛霖公司之現金及存款尚有
      1,355,811元，固定資產為17,088,272元，資產總額達
      21,776,682元，且被告飛霖公司對其他借款銀行之繳息狀
      況均為正常，原告銀行並附加要求被告飛霖公司應提供一
      年期十二張按月繳息，及保持依貸款餘額十成實際交易客
      票為副擔保（含備償專戶餘額）之條件後，同意貸款，有
      小型企業融資授信申請暨批覆書及小型企業融資申請書各
      乙份為證（見卷三第274頁至第276頁），而被告飛霖公司
      自76年10月3日設立，有公司資料查詢明細在卷可稽（見
      卷一第29頁），迄其於94年9月向原告銀行間借貸上開款
      項時，確實已營業近十八年。可見原告貸款與被告飛霖公
      司之前，已經徵信程序。
   2、被告甲○○固提出被告飛霖公司、法定法定人被告乙○○
      等之退票記錄（見卷一第80頁至第91頁），但該支票遭以
      存款不足退票之日期均在95年8月間至12月間，被告飛霖
      公司自95年8月初起始陸續發生「存款不足」或「存款不
      足及簽章不符」理由之退票，並達到通報拒絕往來之標準
      ，有中央銀行業務局95年9月28日台央業字第0950006164
      號函為憑（見卷一第102頁至第103頁），且被告飛霖公司
      於95年8月間發函予各債權人說明書亦表示：其自76年10
      月3日即開始營業迄今已有十九年之久，其公司於95年3月
      間遭訴外人煌榮公司及煌華公司惡意倒閉積欠金額達900
      餘萬元，致其需向地下錢莊融資借款1000萬元，利息高達
      16分，加上大環境不佳，其已無法繼續營業等語（見卷一
      第98頁至第99頁、第270頁至第278頁），故被告飛霖公司
      係自95年3月間其資金週轉始發生問題，並自95年8月起發
      生存款不足遭退票情況，復於95年8月間通知各債權人將
      停止營業，嗣於95年9月1日辦理停業（見卷一第29頁之公
      司基本資料查詢明細），被告飛霖公司上開信用不良問題
      ，均發生在原告94年9月20日借貸系爭3,00 0,000元與被
      告飛霖公司之後，自不能以被告飛霖公司於借款後所生之
      資力惡化情況，認定原告上開徵信內容係其故意偽造與事
      實不符之報告。再審酌：訴外人慶豐商業銀行於93年12月
      間對於被告飛霖公司借款申請所為之徵信報告亦認為被告
      飛霖公司經營已達十八年之久，具有發展潛力等情（見卷
      一第94頁），尤難認原告所為之上開徵信報告乃故意為虛
      偽不實記載。被告甲○○抗辯原告故意偽造徵信暨授信報
      核表云云，自無可取。況被告甲○○亦不能證明原告已將
      上開徵信暨授信報核表向其出示，更不能認定被告甲○○
      擔任系爭借款連帶保證人，係因原告出示不實之徵信暨授
      信報核表所致。
   3、原告內部上開授信申請暨批覆書上已要求被告飛霖公司必
      須提供實際交易客票作為擔保，已如前述，則縱被告飛霖
      公司提供之擔保票據不獲兌現，亦不能認為原告故意收受
      不能兌現之支票。被告甲○○復不能證明被告飛霖公司交
      付與原告銀行之票據係未經他人同意即使用他人名義簽發
      之偽造票據，亦不能證明被告飛霖公司於94年9月間向原
      告借貸系爭款項時已遭破產宣告，被告甲○○抗辯被告飛
      霖公司於三年前已遭宣告破產，原告未收受被告飛霖公司
      營業交易所生之應受票據，反惡意收受不能兌現之支票甚
      至偽造之票據云云，即無足取。原告復否認其曾向被告甲
      ○○表示被告飛霖公司具有發展潛力及有訛詐信保基金致
      信保基金不願負擔本件清償責任之情事，被告甲○○就此
      亦不能舉證證明，則其此部分抗辯，洵無可取。
   4、原告既無偽造徵信暨授信報核表，亦未惡意收受不能兌現
      之支票及偽造票據，復無訛詐信保基金致其不願負擔系爭
      借款清償責任，亦無向被告甲○○表示被告飛霖公司為具
      有發展潛力之情事，則被告甲○○抗辯因原告行為使其誤
      認被告飛霖公司為具有發展潛力之公司而擔任保證人，應
      依民法第184條及第185條規定對原告負損害賠償責任，即
      無可取。
   5、被告甲○○復抗辯原告怠於業務上應盡之注意及違背法令
      掏空被告飛霖公司，違反銀行法第12條之1、第45條之1、
      第45條之2規定，應依民法第184條及第185條規定負損害
      賠償責任。惟查，銀行法第12條之1第1項已規定：「銀行
      辦理自用住宅放款及消費性放款，已取得前條所定之足額
      擔保時，不得以任何理由要求借款人提供連帶保證人。」
      ，該規定是針對自用住宅放款及消費性放款，但被告飛霖
      公司向原告借貸系爭款項，係作為公司週轉營業用，已如
      前述，自非銀行法第12條之1規定之範圍；且銀行法第12
      條之1第3項乃規定：「未來求償時，應先就借款人進行求
      償，其求償不足部分得就連帶保證人平均求償之。但為取
      得執行名義或保全程序者，不在此限」，可見所謂先就借
      款人進行求償，乃係銀行對其辦理自用住宅放款及消費性
      放款借款人之連帶保證人強制執行時應遵守之程序，如有
      不當，自係強制執行法第12條第1項聲明異議之範疇，被
      告甲○○無由於本件訴訟程序中以此抗辯其毋庸負擔保證
      責任。至於銀行法第45條之1及第45條之2所分別規定：「
      銀行應建立內部控制及稽核制度；其目的、原則、政策、
      作業程序、內部稽核人員應具備之資格條件、委託會計師
      辦理內部控制查核之範圍及其他應遵行事項之辦法，由主
      管機關定之。銀行對資產品質之評估、損失準備之提列、
      逾期放款催收款之清理及呆帳之轉銷，應建立內部處理制
      度及程序；其辦法，由主管機關定之。銀行作業委託他人
      處理者，其對委託事項範圍、客戶權益保障、風險管理及
      內部控制原則，應訂定內部作業制度及程序；其辦法，由
      主管機關定之。」、「銀行對其營業處所、金庫、出租保
      管箱 (室)、自動櫃員機及運鈔業務等應加強安全之維護
      ；其辦法，由主管機關定之。銀行對存款帳戶應負善良管
      理人責任。對疑似不法或顯屬異常交易之存款帳戶，得予
      暫停存入或提領、匯出款項。前項疑似不法或顯屬異常交
      易帳戶之認定標準，及暫停帳戶之作業程序及辦法，由主
      管機關定之。」，均僅是為促進銀行健全經營，維護銀行
      資產之安全及確保會計資訊之可靠性及完整性，使銀行建
      立內部控制制度，作為內部稽核之依據。縱有違反，亦僅
      是行政發鍰之問題（銀行法第129條第7款規定參照），但
      並不影響該銀行所為之借貸行為之效力或因此應對被告甲
      ○○負損害賠償之問題。被告甲○○此部分抗辯，仍無可
      取。
  6、被告甲○○復抗辯原告應依消費者保護法第7條及公平交易
     法第24條負損害賠償責任。惟所謂消費者，依消費者保護
     法第2條第1款規定，指以消費為目的而為交易、使用商品
     或接受服務者而言。但銀行或其他金融機構與連帶保證人
     間所訂立之保證契約，乃保證人擔保借款人對金融機構債
     務之清償責任，金融機構對保證人並未提供任何商品或服
     務，保證人並未因有保證契約而自銀行獲得報償，尚非屬
     消費者保護法所規定有關消費之法律關係，自無該法之適
     用。故被告甲○○擔任被告飛霖公司之連帶保證人與原告
     簽立之保證契約，並無消費者保護法規定之適用。至被告
     甲○○所稱原告之行為使其誤以為被告飛霖公司具有發展
     潛力遂擔保系爭借款之連帶保證人部分，亦與消費者保護
     法第2條第1款規定之消費者定義不符，仍無消費者保護法
     之適用。又公平交易法第24條規定：「除本法另有規定者
     外，事業亦不得為其他足以影響交易秩序之欺罔或顯失公
     平之行為。」此規定之重點在於禁止事業有「足以影響交
     易秩序」之「欺罔或顯失公平」之行為。而是否足以影響
     交易秩序，則應以其行為是否妨礙事業相互間自由競爭，
     及是否足使交易相對人因而作對行為人有利之選擇作為判
     斷原則。被告甲○○既不能證明原告有何足使其誤認被告
     飛霖公司為具有發展潛力之公司而擔任系爭借款之保證人
     ，自與公平交易法第24條所規定之欺罔或顯失公平行為之
     要件不符。被告甲○○此部分抗辯，仍無可取。
  7、被告甲○○末抗辯在保證契約有效、消費關係無效之情況
     ，原告應依民法第218條之1、第264條、第350條讓與票據
     權利部分。按民法第218條之1規定：「關於物或權利之喪
     失或損害，負賠償責任之人，得向損害賠償請求權人，請
     求讓與基於其物之所有權或基於其權利對於第三人之請求
     權。第二百六十四條之規定，於前項情形準用之」，惟本
     件被告甲○○係依連帶保證契約應就被告飛霖公司積欠之
     系爭借款債務對原告負連帶清償責任，並非因物或權利之
     喪失或損害對原告應負損害賠償責任，自無民法第218條之
     1規定之適用，亦無民法第264條規定之同時履行抗辯之問
     題。再民法第350條乃規定：「債權或其他權利之出賣人，
     應擔保其權利確係存在。有價證券之出賣人，並應擔保其
     證券未因公示催告而宣示為無效」，本件原告與被告甲○
     ○之法律關係為連帶保證契約，並無買賣關係存在，自無
     民法第350條規定之適用。此外，被告又云本件判決應受本
     院台北簡易庭45935號判決、士林地方法院促字第12134號
     裁定、促字第19164號裁判所拘束。按民事訴訟法第400條
     第1項規定：「除別有規定外，確定之終局判決經裁判之訴
     訟標的，有既判力」，所謂既判力，僅限於為訴訟標的之
     法律關係，於確定之終局判決中經裁判者之當事人間，或
     對於訴訟繫屬後為當事人之繼受人，或為當事人或其繼受
     人占有請求之標的物者（民事訴訟法第401條第1項規定參
     照）。查上開裁判之當事人分別為訴外人台中商業銀行股
     份有限公司與被告甲○○間、被告甲○○與訴外人蔡秋霞
     間、被告甲○○與被告飛霖公司間，有各該裁判在卷可查
     （見卷一第64頁至第67頁、卷二第34頁、第112頁），並非
     本件原告與被告飛霖公司、乙○○及甲○○間之確定判決
     ，本院自不受上開裁判所拘束。被告甲○○上開抗辯，均
     無可取。
六、綜上所述，原告依借款契約及連帶保證契約，請求被告連帶
    給付2,633,433元，及自96年3月2日起至清償日止，按週年
    利率百分之十一計算之利息，及自96年3月2日起至清償日止
    ，按上開利率百分之二十計算之違約金，洵屬有據，應予准
    許。
七、原告與被告甲○○其餘主張陳述及所提之證據，經本院審酌
    後，認均不足以影響本判決之結果，均毋庸再予論述，附此
    敘明。
八、原告陳明願供擔保，聲請宣告假執行，經核合於法律規定，
    爰酌定相當之擔保金額宣告之。
九、據上論結，原告之訴為有理由，依民事訴訟法第385條第1項
    、第85條第2項、第390條第2項，判決如主文。
中    華    民    國    97    年      11    月  10    日
                        民事第三庭  法  官    黃書苑
以上正本係照原本作成。
如對本判決上訴，須於判決送達後二十日之不變期間內，向本院
提出上訴狀。
中    華    民    國    97    年      11    月  10    日
                                     書記官    蔡月女


司法院資訊處製作；財團法人民間司法改革基金會備份。
